臺灣高等法院民事裁定
110年度勞抗字第51號
抗  告  人  廖萬城

上列抗告人因與相對人鴻海精密工業股份有限公司間假扣押事件
，對於中華民國110年3月31日臺灣新北地方法院110年度勞全字
第3號裁定提起抗告，本院裁定如下： 
    主  文
抗告駁回。
抗告費用由抗告人負擔。
    理  由
一、相對人於原法院聲請意旨略以：抗告人為伊公司資深副總經
    理，其任職期間有簽署誠信廉潔暨智慧財產約定書（下稱系
    爭約定書），依約就受委任事務不得向伊公司或伊公司國內
    外所組設之公司、辦事處、工廠、關係企業及（或）其他營
    業組織之交易對象約定或索取任何不正當利益。詎抗告人利
    用其擔任上開職位之機會，透過訴外人吳山林收取供應商模
    里西斯商健威特國際有限公司等公司支付之佣金回扣，並透
    過訴外人郝緒光或自行收取供應商德律科技股份有限公司等
    公司支付之佣金回扣，違反系爭約定書第7.1條之約定，抗
    告人上開行為並經臺灣臺北地方法院（下稱臺北地院）103
    年度金重訴字第14號、104年度金訴字第44號刑事判決認定
    在案，伊得依系爭約定書第9.1條、第9.3條之約定，請求其
    給付最近3年所受領之所有獎金、員工分紅股票之50%、500
    萬元之違約金及所收受之不正當利益，計先為一部請求新臺
    幣（下同）8,200萬元。因抗告人將大筆資金藏匿於國外，
    其既有財產已陷於無資力之情形，恐日後不能強制執行，爰
    依法聲請就抗告人之財產於8,200萬元範圍内為假扣押，並
    陳明願供擔保以補釋明之不足等語。原裁定准許相對人以27
    ,334,000元為抗告人供擔保後，得對抗告人之財產在8,200
    萬元範圍內為假扣押；但抗告人如以8,200萬元為相對人供
    擔保後，得免為或撤銷假扣押。抗告人不服，提起抗告。
二、抗告意旨略以：相對人為假扣押之聲請，固有提起原法院11
    0年度專調字第17號訴訟，惟此僅係「請求」原因之釋明；
    伊於本案訴訟中雖否認簽署系爭約定書，而有拒絕給付之意
    思，此亦非「債務人有日後不能強制執行或甚難執行之虞」
    之假扣押原因，是相對人未釋明假扣押原因，本件假扣押聲
    請不應准許，應予駁回等語。
三、按依民事訴訟法第526條第1項、第2項規定，請求及假扣押
    之原因，應釋明之；前項釋明如有不足，而債權人陳明願供
    擔保或法院認為適當者，法院得定相當之擔保，命供擔保後
    為假扣押。債權人就假扣押之原因全未釋明時，固不得以供
    擔保代之；惟如已釋明，僅係釋明不足，法院仍得命債權人
    供擔保後為假扣押。同法第523條第1項規定之「有日後不能
    強制執行或甚難執行之虞」之「假扣押原因」，本不以債務
    人浪費財產，增加負擔或就其財產為不利益之處分，致達於
    無資力之狀態，或債務人移住遠處、逃匿無蹤或隱匿財產等
    積極作為之情形為限，祇須合於該條項「有日後不能強制執
    行或甚難執行之虞」之條件，即足當之。又稱「釋明」者，
    係使法院就某事實之存否，得到「大致為正當」之心證為已
    足。
四、經查：
　㈠相對人主張抗告人違反系爭約定書第7.1條之約定，其得依約
    請求抗告人清償債務等情，業據提出清償債務民事起訴狀、
    原法院110年度專調字第17號事件民事庭通知書、臺北地院1
    03年度金重訴字第14號、104年度金訴字第44號刑事判決節
    本等影本為證（見原法院110年度司裁全字第301號卷《下稱
    司裁全字卷》聲證3至聲證4、聲證10），堪認相對人就其所
    主張假扣押請求之原因，已為相當程度之釋明。
　㈡又就假扣押之原因，相對人主張抗告人透過吳山林、郝緒光
    收取不法佣金回扣，其中吳山林部分係指定匯款至抗告人之
    香港中信銀行第000000000000號美金、港幣帳戶收取等情，
    亦據提出上開刑事判決附表八為證（見司裁全字卷聲證5）
    ，再參之上開附表之匯款金額，抗告人該國外帳戶匯入金額
    高達美金1,168,500元、港幣7,898,904元，則相對人主張抗
    告人將大筆不法所得藏匿於國外，日後恐有不能執行或甚難
    執行之虞，並非全然無據，應認相對人就本件假扣押之原因
    亦已為相當之釋明。縱釋明尚有不足，惟相對人陳明願供擔
    保以補釋明之不足，於法即無不合。抗告人空言指稱相對人
    未釋明假扣押之原因，並非可取。
五、綜上所述，相對人本件假扣押之聲請，於法有據，應予准許
    ，原裁定附條件而准許假扣押之聲請，核無違誤。抗告意旨
    指摘原裁定不當，聲明廢棄，為無理由，應予駁回。
六、據上論結，本件抗告為無理由，爰裁定如主文。
中　　華　　民　　國　　110 　年　　8 　　月　　23　　日
                  勞動法庭
                      審判長法  官  李慈惠
                            法  官  趙雪瑛
                            法  官  陳婷玉
正本係照原本作成。
本裁定除以適用法規顯有錯誤為理由外，不得再抗告。如提起再
抗告，應於收受送達後10日內委任律師為代理人向本院提出再抗
告狀。並繳納再抗告費新臺幣１千元。
中　　華　　民　　國　　110 　年　　8 　　月　　23　　日

  　　　　　　　　　　　　　書記官  張永中